lt-LT: Gydymo metodas: Rūgštis; Botaninis; Cheminis eksfoliantas; Krioterapija; Žolelės; Rišimo juostos rinkinys; Vaistinis pleistras; Mikroadatų pleistras; Bloknotas; Pieštuko aplikatorius; Purškiklis; Kita
th: วิธีการรักษา: กรด; พฤกษา; สารผลัดเซลล์ผิวเคมี; ไครโอเทอราพี; สมุนไพร; ชุดยางรัด; แผ่นแปะยา; แผ่นแปะไมโครนีดเดิล; สมุดฉีก; ปากกาทา; สเปรย์; อื่นๆ
ja: 治療方法: 酸; 植物性; 化学的角質除去剤; 冷凍療法; ハーブ; 結紮バンドキット; 薬用パッチ; マイクロニードルパッチ; パッド; ペンアプリケーター; スプレー; その他
fr: Méthode de traitement: Acide; Botanique; Exfoliant chimique; Cryothérapie; Végétal; Kit de ligature élastique; Patch médicamenteux; Patch à micro-aiguilles; Tampon; Applicateur stylo; Vaporisateur; Autre
bg-BG: Метод на лечение: Киселина; Ботанически; Химичен ексфолиант; Криотерапия; Билков; Комплект за лигиране; Медицинска лепенка; Микроиглена лепенка; Подложка; Писалка апликатор; Спрей; Други
ru: Метод лечения: Кислота; Ботанический; Химический эксфолиант; Криотерапия; Травяной; Набор для лигирования; Лечебный пластырь; Микроигольчатый пластырь; Блокнот; Аппликатор-карандаш; Спрей; Другой
nl: Behandelingsmethode: Zuur; Botanisch; Chemische exfoliant; Cryotherapie; Kruidig; Ligatuurband kit; Medicinale pleister; Micronaald pleister; Pad; Pen applicator; Spray; Andere
el: Μέθοδος θεραπείας: Οξύ; Φυτικό; Χημικό απολεπιστικό; Κρυοθεραπεία; Φυτικό; Κιτ ελαστικού δεσίματος; Φαρμακευτικό επίθεμα; Επίθεμα μικροβελόνων; Σημειωματάριο; Εφαρμογέας πένας; Σπρέι; Άλλο
ro-RO: Metoda de tratament: Acid; Botanic; Exfoliant chimic; Crioterapie; Plante; Kit de benzi de ligatură; Plasture medicamentos; Plasture cu microace; Carnețel; Aplicator stilou; Spray; Altele
sk-SK: Metóda ošetrenia: Kyselina; Rastlinný; Chemický peeling; Kryoterapia; Bylinkový; Súprava na ligatúru; Liečivá náplasť; Mikroihličková náplasť; Blok; Aplikátor v tvare pera; Sprej; Iné
nb: Behandlingsmetode: Syre; Botanisk; Kjemisk eksfoliant; Kryoterapi; Urte; Ligatur bånd-sett; Medisinert plaster; Mikronål-plaster; Pad; Penn-applikator; Spray; Annet
pt-BR: Método de tratamento: Ácido; Botânico; Esfoliante químico; Crioterapia; Ervas; Kit de ligadura elástica; Adesivo medicamentoso; Adesivo com microagulhas; Bloco; Aplicador em caneta; Spray; Outro
ko: 치료 방법: 산; 식물성; 화학적 각질제거제; 냉동치료; 허브; 결찰 밴드 키트; 약물 패치; 마이크로니들 패치; 패드; 펜 어플리케이터; 스프레이; 기타
hu: Kezelési módszer: Sav; Botanikai; Kémiai hámlasztó; Krioterápia; Gyógynövény; Lekötő szalag készlet; Gyógyszeres tapasz; Mikrotűs tapasz; Mappa; Toll applikátor; Spray; Egyéb
hr-HR: Metoda liječenja: Kiselina; Botanički; Kemijski eksfolijant; Krioterapija; Biljni; Komplet za podvezivanje; Medicinski flaster; Flaster s mikroiglama; Podloga; Aplikator u obliku olovke; Sprej; Ostalo
tr: Tedavi yöntemi: Asit; Botanik; Kimyasal peeling; Kriyoterapi; Bitkisel; Bağlama bandı seti; İlaçlı yama; Mikro iğneli yama; Ped; Kalem aplikatör; Sprey; Diğer
es: Método de tratamiento: Ácido; Botánico; Exfoliante químico; Crioterapia; De hierbas; Kit de banda de ligadura; Parche medicado; Parche de microagujas; Libreta; Aplicador tipo bolígrafo; Aerosol; Otros
pl: Metoda leczenia: Kwas; Botaniczny; Chemiczny peeling; Krioterapia; Ziołowy; Zestaw do podwiązywania; Plaster leczniczy; Plaster z mikroigłami; Podkładka; Aplikator w formie pisaka; Natrysk; Inne
cs: Způsob léčby: Kyselina; Botanický; Chemický peeling; Kryoterapie; Bylinná; Sada pro ligaci; Léčivá náplast; Mikrojehlová náplast; Blok; Tužkový aplikátor; Sprej; Jiné
pt-PT: Método de tratamento: Ácido; Botânico; Esfoliante químico; Crioterapia; Herbal; Kit de banda de ligadura; Adesivo medicinal; Adesivo de microagulhas; Tapete; Aplicador tipo caneta; Pulverizador; Outro
it: Metodo di trattamento: Acido; Botanico; Esfoliante chimico; Crioterapia; A base di erbe; Kit di legatura elastica; Cerotto medicato; Cerotto con microaghi; Pad; Applicatore a penna; Spray; Altro
zh-TW: 治療方法: 酸性; 植物性; 化學去角質劑; 冷凍療法; 草本香調; 結紮帶套裝; 藥物貼片; 微針貼片; 墊紙; 筆型塗抹器; 噴霧; 其他
en: Treatment method: Acid; Botanical; Chemical exfoliant; Cryotherapy; Herbal; Ligation band kit; Medicated patch; Microneedle patch; Pad; Pen applicator; Spray; Other
sv: Behandlingsmetod: Syra; Botanisk; Kemisk exfoliering; Kryoterapi; Ört; Ligaturbandskit; Medicinsk plåster; Mikronålsplåster; Block; Pennapplikator; Spray; Övrigt
zh-CN: 治疗方法: 酸; 植物性; 化学去角质剂; 冷冻疗法; 草本香型; 结扎带套装; 药用贴片; 微针贴片; 垫子; 笔式涂抹器; 喷雾; 其他
fi: Hoitomenetelmä: Happo; Kasviperäinen; Kemiallinen kuorinta-aine; Kryoterapia; Yrttimäinen; Sidontanauhapakkaus; Lääkelaastari; Mikroneulalaastari; Pehmuste; Kynäapplikaattori; Suihke; Muu
vi: Phương pháp điều trị: Axit; Thực vật; Tẩy tế bào chết hóa học; Liệu pháp lạnh; Thảo mộc; Bộ dụng cụ thắt dây; Miếng dán thuốc; Miếng dán kim siêu nhỏ; Tập giấy thấm; Bút thoa; Dạng xịt; Khác
da: Behandlingsmetode: Syre; Botanisk; Kemisk eksfoliant; Kryoterapi; Urter; Ligaturbandsæt; Medicineret plaster; Mikronåleplaster; Pad; Pen-applikator; Spray; Andet
de: Behandlungsmethode: Säure; Botanisch; Chemisches Peeling; Kryotherapie; Kräuter; Ligatur-Band-Set; Medizinisches Pflaster; Mikronadel-Pflaster; Block; Stift-Applikator; Spray; Sonstiges
sl-SI: Metoda zdravljenja: Kislina; Botanično; Kemični piling; Krioterapija; Zeliščno; Komplet za ligacijo; Zdravilni obliž; Obliž z mikroiglami; Beležka; Aplikator v obliki peresa; Razpršilo; Drugo